

Cédric Renais

Développeur Web

| Contact infos

06 02 45 94 32

contact@cedric-renais.fr

https://cedric-renais.fr

Île de France

Profil

Acrobate de cirque en reconversion et récemment diplômé d'une formation Développeur Web basée sur la pratique

Je suis à la recherche d'une première expérience pour consolider mes acquis et partager ma créativité et mon sens artistique avec une équipe.

Divers expériences dans l'agro-alimentaire. (Sauveteur-

malade.

J'ai pris soin de ma mère gravement

Gardien d'immeuble et Cariste 1, 3 et 5

secouriste du travail durant 3 ans)

Divers cirques comme Arlette Gruss,

Cirque d'hiver Bouglione ou Circus KNIE.

Formations

Juillet 2021 - Févier 2022

Titre RNCP niv 5 Développeur Web

Openclassrooms

Transformer une maquette en site web avec HTML et CSS

Dynamiser un site web avec des animations CSS avec Sass

Optimiser un site web existant

Construire un site de ecommerce avec Javascript

Construire une API sécurisée pour une application d'avis gastronomiques avec Express JS et MongoDB

Créer un réseau social d'entreprise avec REACT et SOL

Frontend

Expériences

2016 - 2019

Aidant familial

2002 - 2016

1993 - 2001

spectacle

Intermittent du

HTML CSS Javascript

Sass Bootstrap React

Septembre 1993 - Juin 1996

CAP Monteur en matériel de chapiteau

Ecole national du cirque Annie Fratellini

Acrobatie

Danse classique

Montage de chapiteau

Backend

Javascript SQL Mongo

Node JS Express Sequelize

Langue

Anglais courant

l Intérêts

Cirque Acrobatie

Streaming Binge-Watcher des séries TV

| Soft Skills

Créativité Autonomie Adaptation

Travail en Curiosité Sociabilité équipe